臺灣臺南地方法院刑事附帶民事訴訟判決
110年度重附民字第15號
原      告  台煇螺絲工業股份有限公司

兼  法  定
代  理  人  陳長榮
上二人共同
訴訟代理人  郭俊銘律師
被      告  林慶輝
            許瓊元

            楊世享

            盧昭榮
            張榮華
            涂祐誠
            盧建甫
            陳育祥
            陳進德
            伍識齊
            辜順昌
            王柏淳

            李亞秝
            謝江圳
            鄭志強
            黃必成

            黃首諭

            陳侹語

            姚宇鴻
            銓興環保實業有限公司

兼上列一人
法定代理人  黃世鏵
上列被告等因詐欺等案件（109年度訴字第1185號），經原告提
起附帶民事訴訟請求損害賠償，本院判決如下：
    主  文
原告之訴及假執行之聲請均駁回。
    事  實
一、原告聲明及陳述均如附件刑事附帶民事起訴狀所載。
二、被告未為任何聲明或陳述，亦未提出任何書狀。    
    理  由
一、按因犯罪而受損害之人，於刑事訴訟程序得附帶提起民事訴
    訟，對於被告及依民法負賠償責任之人，請求回復其損害，
    刑事訴訟法第487條第1項定有明文。是附帶民事訴訟之對象
    ，係以刑事案件被告及依民法負賠償責任之人為限。又所謂
    依民法負損害賠償責任之人，係指該刑事案件中依民法規定
    應負賠償責任之人而言，故附帶民事訴訟之原告主張之共同
    加害人，必以在刑事訴訟程序經認定係共同侵權行為之人，
    或如依民法第187條第1項、第188條第1項等規定應負連帶損
    害賠償責任之人，始得謂為依民法負賠償責任之人，倘非經
    刑事訴訟程序認定係依民法應負賠償責任之人，竟對之提起
    附帶民事訴訟，要難謂為合法。
二、經查：原告等主張就學甲案地遭棄置一般及有害事業廢棄物
    之事，被告林慶輝、許瓊元、楊世享、盧昭榮、張榮華、涂
    祐誠、盧建甫、陳育祥、陳進德、伍識齊、辜順昌、王柏淳
    、李亞秝、謝江圳、鄭志強、黃必成、黃首諭、陳侹語、姚
    宇鴻、銓興環保實業有限公司、黃世鏵應與被告陳金鉦、林
    雲弘、甲朝旭等人依民法第185條規定負連帶賠償責任。惟
    被告林慶輝、許瓊元、楊世享、盧昭榮、張榮華、涂祐誠、
    盧建甫、陳育祥、陳進德、伍識齊、辜順昌、王柏淳、李亞
    秝、謝江圳、鄭志強、黃必成、黃首諭、陳侹語、姚宇鴻、
    銓興環保實業有限公司、黃世鏵並非此部分刑事案件之被告
    ，難認有侵權行為之事實，亦無民法第187條第1項、第188
    條第1項所規定法定代理人、僱用人連帶賠償責任之適用，
    依上開說明，此部分原告之訴並不合法，依刑事訴訟法第50
    2條第1項規定，應予駁回，又此部分假執行之聲請亦失所依
    附，應一併駁回。
三、依刑事訴訟法第502條第1項，判決如主文。
中　　華　　民　　國　　111 　年　　5 　　月　　19　　日
　　　　　　刑事第九庭    審判長法　官　卓穎毓
　　　　　　　　　              法  官  李俊彬
　　　　　　　　                法  官  莊玉熙
以上正本證明與原本無異。
部分如不服本判決應於收受送達後20日內向本院提出上訴書狀（
均須按他造當事人之人數附繕本）。
本判決非對於刑事訴訟之判決有上訴時不得上訴。
　　　　　　　　　　　　　　　　書記官  陳昱潔
中　　華　　民　　國　　111 　年　　5 　　月　　26　　日